【裁判字號】    98,聲,1716
【裁判日期】    980715
【裁判案由】    聲請定其應執行刑
【裁判全文】
臺灣臺北地方法院刑事裁定              98年度聲字第1716號
聲  請  人  臺灣臺北地方法院檢察署檢察官
受  刑  人  甲○○
上列聲請人因受刑人數罪併罰有二裁判以上，聲請定其應執行之
刑（九十八年度執聲字第一二八三號、九十八年度執字第四○四
六號），本院裁定如下：
    主  文
甲○○所犯如附表所示之罪，應執行拘役肆拾伍日，如易科罰金
，以銀元佰元即新臺幣玖佰元折算壹日。
    理  由
一、聲請意旨略以：上列受刑人甲○○因過失傷害等案件，先後
    經判決確定如附表，應依刑法第五十三條及第五十一條第六
    款，定其應執行之刑，爰依刑事訴訟法第四百七十七條第一
    項聲請裁定等語。
二、按「裁判確定前犯數罪者，併合處罰之。」、「數罪併罰，
    有二裁判以上者，依第五十一條之規定，定其應執行之刑。
    」，刑法第五十條、第五十三條分別定有明文。次按刑法第
    二條第一項規定：「行為後法律有變更者，適用行為時之法
    律。但行為後之法律有利於行為人者，適用最有利於行為人
    之法律。」。查受刑人所犯如附表所示之罪，均係於民國九
    十五年七月一日之前犯之，而刑法第五十一條業於九十四年
    一月七日修正，同年二月二日經總統令公布，並自九十五年
    七月一日起施行，修正前刑法第五十一條第六款規定：「數
    罪併罰，分別宣告其罪之刑，依左列各款定其應執行者：…
    …六、宣告多數拘役者，比照前款定其刑期。但不得逾『四
    個月』。」，而修正後刑法第五十一條第六款則規定：「數
    罪併罰，分別宣告其罪之刑，依下列各款定其應執行者：…
    …六、宣告多數拘役者，比照前款定其刑期。但不得逾『一
    百二十日』。」，經比較新舊法之結果，修正後刑法並無較
    有利於行為人之情形，依刑法第二條第一項前段，自應依修
    正前刑法第五十一條第六款之規定，定其應執行之刑，先予
    敘明。
三、經查：受刑人因犯如附表所示之過失傷害、侵占等罪，經本
    院先後判處如附表所示之刑，如易科罰金，以銀元三百元即
    新臺幣九百元折算一日，均經分別確定在案，此有本院九十
    五年度交易字第八○一號刑事判決、九十六年度交聲減字第
    六五五號刑事裁定、九十八年度易緝字第八○號刑事判決及
    臺灣高等法院被告前案紀錄表等在卷可參，揆之前揭說明，
    檢察官聲請定其應執行之刑，本院審核後認該聲請為正當，
    爰依法定其應執行之刑。又受刑人行為後，刑法第四十一條
    第一項有關易科罰金之折算標準業已修正公布施行，修正前
    刑法第四十一條第一項前段規定：「犯最重本刑為五年以下
    有期徒刑以下之刑之罪，而受六個月以下有期徒刑或拘役之
    宣告，因身體、教育、職業、家庭之關係或其他正當事由，
    執行顯有困難者，得以一元以上三元以下折算一日，易科罰
    金。」，再受刑人行為時之易科罰金折算標準，廢止前罰金
    罰鍰提高標準條例第二條前段規定，就其原定數額提高為一
    百倍折算一日，則本案受刑人行為時之易科罰金折算標準，
    應以銀元一百元以上，三百元以下折算一日，經折算為新臺
    幣後，應以新臺幣三百元以上，九百元以下折算一日。而修
    正後刑法第四十一條第一項前段則規定：「犯最重本刑為五
    年以下有期徒刑以下之刑之罪，而受六個月以下有期徒刑或
    拘役之宣告者，得以新臺幣一千元、二千元或三千元折算一
    日，易科罰金。」，經比較新舊法結果，以行為時所適用之
    修正前刑法第四十一條第一項前段、廢止前罰金罰鍰提高標
    準條例第二條規定較有利於受刑人，是依刑法第二條第一項
    前段之規定，自應適用行為時即修正前刑法第四十一條第一
    項前段、廢止前罰金罰鍰提高標準條例第二條之規定，併諭
    知受刑人所犯如附表所示之罪易科罰金之折算標準。
四、依刑事訴訟法第四百七十七條第一項，刑法第二條第一項前
    段、第五十三條、修正前刑法第五十一條第六款、第四十一
    條第一項前段，廢止前罰金罰鍰提高標準條例第二條，現行
    法規所定貨幣單位折算新臺幣條例第二條，裁定如主文。
中    華    民    國    98    年    7     月    15    日
                  刑事第十一庭  法  官  黃紹紘
以上正本證明與原本無異。
如不服本裁定，應於送達後5日內，向本院提出抗告狀。
                                書記官  陳靜君
中    華    民    國    98    年    7     月    16    日
附表
┌──────┬─────────┬──────────┐
│編        號│        一        │        二          │
├──────┼─────────┼──────────┤
│罪        名│過失傷害罪        │侵占罪              │
├──────┼─────────┼──────────┤
│宣   告   刑│拘役五十日，嗣經本│拘役五十日，減為拘役│
│            │院於九十六年八月六│二十五日。          │
│            │日以九十六年度交聲│                    │
│            │減字第六五五號裁定│                    │
│            │減為拘役二十五日確│                    │
│            │定。              │                    │
├──────┼─────────┼──────────┤
│犯 罪  日 期│九十五年四月十一日│九十二年七月二十八日│
│            │                  │（聲請書誤載為九十一│
│            │                  │年九月起至九十二年七│
│            │                  │月二十八日，應予更正│
│            │                  │）                  │
├──────┼─────────┼──────────┤
│偵查（自訴）│臺灣臺北地方法院檢│臺灣臺北地方法院檢察│
│機       關 │察署九十五年度偵字│署九十六年度偵緝字第│
│年 度 案 號 │第一二三八九號    │二四三七號          │
├───┬──┼─────────┼──────────┤
│      │法院│臺灣臺北地方法院  │臺灣臺北地方法院    │
│      ├──┼─────────┼──────────┤
│最  後│案號│九十五年度交易字第│九十八年度易緝字第八│
│事實審│    │八○一號（聲請書誤│○號                │
│      │    │載為九十五年度交聲│                    │
│      │    │減字第六五五號，應│                    │
│      │    │予更正）          │                    │
│      ├──┼─────────┼──────────┤
│      │判決│九十六年四月十六日│九十八年五月十八日  │
│      │日期│                  │                    │
├───┼──┼─────────┼──────────┤
│      │法院│臺灣臺北地方法院  │臺灣臺北地方法院    │
│      ├──┼─────────┼──────────┤
│確  定│案號│九十五年度交易字第│九十八年度易緝字第八│
│判  決│    │八○一號（聲請書誤│○號                │
│      │    │載為九十六年度交聲│                    │
│      │    │減字第六五五號，應│                    │
│      │    │予更正）          │                    │
│      ├──┼─────────┼──────────┤
│      │判決│九十六年五月十六日│九十八年六月十五日  │
│      │確定│（聲請人誤載為九十│                    │
│      │日期│六年八月十八日，應│                    │
│      │    │予更正）          │                    │
├───┴──┼─────────┼──────────┤
│備      註  │臺灣臺北地方法院檢│臺灣臺北地方法院檢察│
│            │察署九十六年度執減│署九十八年度執字第四│
│            │更字第二九四○號  │○四六號            │
└──────┴─────────┴──────────┘


司法院資訊處製作；財團法人民間司法改革基金會備份。
